<!DOCTYPE html PUBLIC "-//W3C//DTD XHTML 1.0 Transitional//EN" "http://www.w3.org/TR/xhtml1/DTD/xhtml1-transitional.dtd">
<html xmlns="http://www.w3.org/1999/xhtml">
<head>
	<meta http-equiv="Content-Type" content="text/html; charset=iso-8859-1" />
	<title>Ymmärrä suomea</title>
	<style type="text/css" media="all">@import "css/styles.css";</style>
	<script type="text/javascript" src="swfobject.js"></script>
</head>
<body class="font-medium">
	<div id="main-wrapper">
		<div id="topbar"></div>
		<div id="main-menu">
			<table cellspacing="0" cellpadding="0" border="0" class="add-links"><tr>
				<td class="item"><img class="raquo" src="i/raquo.gif" alt="" height="7" width="4" /><a href="/ymmarra/index.php?moduli=sanakirja">Sanakirja</a></td>
				<td class="item"><img class="raquo" src="i/raquo.gif" alt="" height="7" width="4" /><a href="/ymmarra/index.php?moduli=verbit">Verbiluettelo</a></td>
				<td class="item"><img class="raquo" src="i/raquo.gif" alt="" height="7" width="4" /><a href="/ymmarra/index.php?moduli=kielioppi">Kielioppi</a></td>
			</tr></table>
			<table cellspacing="0" cellpadding="0" border="0"><tr>
				<td class="item"><img class="raquo" src="i/raquo.gif" alt="" height="7" width="4" /><a href="/ymmarra/index.php">Etusivu</a></td>
				<td class="item"><img class="raquo" src="i/raquo.gif" alt="" height="7" width="4" /><a href="/ymmarra/index.php?moduli=tekstit">Lukutekstit</a></td>
			</tr></table>
		</div>
		<div id="content">
			<table cellspacing="0" cellpadding="0" border="0" id="content-wrapper"><tr>
				<td>
					<div id="left-menu">
												<div class="header-verb"><span>Verbit</span></div>
						<div class="menu">
								<div class="init"><a href="/ymmarra/index.php?moduli=verbit&kirjain=a">A</a></div>
								<div class="init"><a href="/ymmarra/index.php?moduli=verbit&kirjain=e">E</a></div>
								<div class="init"><a href="/ymmarra/index.php?moduli=verbit&kirjain=h">H</a></div>
								<div class="init"><a href="/ymmarra/index.php?moduli=verbit&kirjain=i">I</a></div>
								<div class="init"><a href="/ymmarra/index.php?moduli=verbit&kirjain=j">J</a></div>
								<div class="init"><a href="/ymmarra/index.php?moduli=verbit&kirjain=k">K</a></div>
								<div class="init"><a href="/ymmarra/index.php?moduli=verbit&kirjain=l">L</a></div>
								<div class="init"><a href="/ymmarra/index.php?moduli=verbit&kirjain=m">M</a></div>
								<div class="init"><a href="/ymmarra/index.php?moduli=verbit&kirjain=n">N</a></div>
								<div class="init"><a href="/ymmarra/index.php?moduli=verbit&kirjain=o">O</a></div>
								<div class="init"><a href="/ymmarra/index.php?moduli=verbit&kirjain=p">P</a></div>
								<div class="init"><a href="/ymmarra/index.php?moduli=verbit&kirjain=r">R</a></div>
								<div class="init"><a href="/ymmarra/index.php?moduli=verbit&kirjain=s">S</a></div>
								<div class="init"><a href="/ymmarra/index.php?moduli=verbit&kirjain=t">T</a></div>
								<div class="init"><a href="/ymmarra/index.php?moduli=verbit&kirjain=u">U</a></div>
								<div class="init"><a href="/ymmarra/index.php?moduli=verbit&kirjain=v">V</a></div>
								<div class="init"><a href="/ymmarra/index.php?moduli=verbit&kirjain=y">Y</a></div>
								<div class="init"><a href="/ymmarra/index.php?moduli=verbit&kirjain=Ä">Ä</a></div>
						</div>					</div>
				</td>
				<td>
					<div id="main-content">
						<div id="path">
							<a href=".">Etusivu</a> &gt; <a href="/ymmarra/index.php?moduli=verbit&kirjain=I">I</a>						</div>
													<h1>IHAILLA</h1>
						<table cellspacing="0" cellpadding="0" border="0">
							<tr>
								<td colspan="2" style="padding-bottom:10px;"><strong>Aktiivin indikatiivi</strong></td>
							</tr>
							<tr>
								<td><pre>PREESENS                   
minä     ihailen           
sinä     ihailet           
hän      ihailee           
me       ihailemme         
te       ihailette         
he       ihailevat         

PASSIIVI
         ihaillaan         

IMPERFEKTI                 
         ihailin           
         ihailit           
         ihaili            
         ihailimme         
         ihailitte         
         ihailivat         

PASSIIVI
         ihailtiin         

PERFEKTI
olen     ihaillut          
olet     ihaillut          
on       ihaillut          
olemme   ihailleet         
olette   ihailleet         
ovat     ihailleet         

PASSIIVI
on       ihailtu           

PLUSKVAMPERFEKTI
olin     ihaillut          
olit     ihaillut          
oli      ihaillut          
olimme   ihailleet         
olitte   ihailleet         
olivat   ihailleet         

PASSIIVI
oli      ihailtu           
</pre></td>
								<td>&nbsp;&nbsp;&nbsp;</td>
								<td><pre>  KIELTOMUOTO
  en        ihaile
  et        ihaile
  ei        ihaile
  emme      ihaile
  ette      ihaile
  eivät     ihaile


  ei        ihailla

   
  en        ihaillut
  et        ihaillut
  ei        ihaillut
  emme      ihailleet
  ette      ihailleet
  eivät     ihailleet


  ei        ihailtu 


  en    ole ihaillut
  et    ole ihaillut
  ei    ole ihaillut
  emme  ole ihailleet
  ette  ole ihailleet
  eivät ole ihailleet


  ei    ole ihailtu 


  en    ollut  ihaillut
  et    ollut  ihaillut
  ei    ollut  ihaillut
  emme  olleet ihailleet
  ette  olleet ihailleet
  eivät olleet ihailleet


  ei    ollut  ihailtu
</pre></td>
							</tr>
						</table>
						<table cellspacing="0" cellpadding="0" border="0">
							<tr>
								<td colspan="2" style="padding-bottom:10px;"><strong>Aktiivin konditionaali</strong></td>
							</tr>
							<tr>
								<td><pre>PREESENS 
minä     ihailisin         
sinä     ihailisit         
hän      ihailisi          
me       ihailisimme       
te       ihailisitte       
he       ihailisivat       

PASSIIVI
         ihailtaisiin      

PERFEKTI
olisin   ihaillut          
olisit   ihaillut          
olisi    ihaillut          
olisimme ihailleet         
olisitte ihailleet         
olisivat ihailleet         

PASSIIVI
olisi    ihailtu           
</pre></td>
								<td>&nbsp;&nbsp;&nbsp;</td>
								<td><pre> 
  en        ihailisi
  et        ihailisi
  ei        ihailisi
  emme      ihailisi
  ette      ihailisi
  eivät     ihailisi


  ei        ihailtaisi 


  en    olisi  ihaillut
  et    olisi  ihaillut
  ei    olisi  ihaillut
  emme  olisi  ihailleet
  ette  olisi  ihailleet
  eivät olisi  ihailleet


  ei    olisi  ihailtu
</pre></td>
							</tr>
						</table>
						<table cellspacing="0" cellpadding="0" border="0">
							<tr>
								<td colspan="2" style="padding-bottom:10px;"><strong>Aktiivin potentiaali</strong></td>
							</tr>
							<tr>
								<td><pre>PREESENS
minä     ihaillen          
sinä     ihaillet          
hän      ihaillee          
me       ihaillemme        
te       ihaillette        
he       ihaillevat        

PASSIIVI
         ihailtaneen       

PERFEKTI
lienen   ihaillut          
lienet   ihaillut          
lienee   ihaillut          
lienemme ihailleet         
lienette ihailleet         
lienevät ihailleet         

PASSIIVI
lienee   ihailtu           
</pre></td>
								<td>&nbsp;&nbsp;&nbsp;</td>
								<td><pre> 
  en        ihaille
  et        ihaille
  ei        ihaille
  emme      ihaille
  ette      ihaille
  eivät     ihaille


  ei        ihailtane 


  en    liene  ihaillut
  et    liene  ihaillut
  ei    liene  ihaillut
  emme  liene  ihailleet
  ette  liene  ihailleet
  eivät liene  ihailleet


  ei    liene  ihailtu
</pre></td>
							</tr>
						</table>
						<table cellspacing="0" cellpadding="0" border="0">
							<tr>
								<td colspan="2" style="padding-bottom:10px;"><strong>Aktiivin imperatiivi</strong></td>
							</tr>
							<tr>
								<td><pre>PREESENS

(sinä)   ihaile            
(hän)    ihailkoon         
(me)     ihailkaamme       
(te)     ihailkaa          
(he)     ihailkoot         

PASSIIVI
         ihailtakoon       

PERFEKTI

ole      ihaillut          
olkoon   ihaillut          
olkaamme ihailleet         
olkaa    ihailleet         
olkoot   ihailleet         

PASSIIVI
olkoon   ihailtu           
</pre></td>
								<td>&nbsp;&nbsp;&nbsp;</td>
								<td><pre> 

  älä       ihaile
  älköön    ihailko
  älkäämme  ihailko
  älkää     ihailko
  älkööt    ihailko


  älköön    ihailtako 



  älä      ole  ihaillut
  älköön   olko ihaillut
  älkäämme olko ihailleet
  älkää    olko ihailleet
  älkööt   olko ihailleet


  älköön   olko ihailtu
</pre></td>
							</tr>
						</table>
						<table cellspacing="0" cellpadding="0" border="0">
							<tr>
								<td colspan="2" style="padding-bottom:10px;"><strong>Verbin nominaalimuodot</strong></td>
							</tr>
							<tr>
								<td><pre>I INFINITIIVI              
Lyhyempi muoto:            
         ihailla           

Pitempi muoto:             
         ihaillakseni      
         ihaillaksesi
         ihaillakseen
         ihaillaksemme
         ihaillaksenne
         ihaillakseen

III  INFINITIIVI           
inessiivi    ihailemassa   
elatiivi     ihailemasta   
illatiivi    ihailemaan    
adessiivi    ihailemalla
abessiivi    ihailematta   
instruktiivi ihaileman     
                           
Passiivi
instruktiivi ihailtaman    
                           
                           
</pre></td>
								<td>&nbsp;&nbsp;&nbsp;</td>
								<td><pre>  II INFINITIIVI
  inessiivi     ihaillessa 
  instruktiivi  ihaillen

  Passiivi
  inessiivi     ihailtaessa 






  IV INFINITIIVI
  nominatiivi   ihaileminen
  partitiivi    ihailemista
   

  I PARTISIIPPI 
  aktiivi       ihaileva
  passiivi      ihailtava 

  II PARTISIIPPI 
  aktiivi       ihaillut
  passiivi      ihailtu
</pre></td>
							</tr>
						</table>

					</div>
				</td>
			</tr></table>		</div>
		<div id="footer"><a href="http://www.oph.fi/"><img src="i/oph_logo_ymmarrasuomea.gif" width="157" height="35" alt="OPH" /></a></div>
	</div>
</body>
</html>
